【裁判字號】    97,交聲,397
【裁判日期】    970514
【裁判案由】    違反道路交通管理處罰條例聲明異議
【裁判全文】
臺灣士林地方法院交通事件裁定         97年度交聲字第397號
原處分機關  臺北市交通事件裁決所
異  議  人
即受處分人  文擘科技股份有限公司
代  表  人  甲○○
上列受處分人因違反道路交通管理處罰條例案件，對於臺北市交
通事件裁決所民國97年4 月1 日所為之處分（原處分案號：北市
裁二字第裁22-AV0000000號），聲明異議，本院裁定如下：
    主  文
異議駁回。
    理  由
一、按禁止臨時停車線為紅色實線，用以指示禁止臨時停車路段
    ，道路交通標誌標線號誌設置規則第169 條第1 項、第2 項
    定有明文，而禁止臨時停車處所不得停車，道路交通安全規
    則第112 條第1 項第1 款亦有明文。又汽車駕駛人停車時，
    在禁止臨時停車處所停車者，處新臺幣（下同）600 元以上
    1,200 元以下罰鍰，道路交通管理處罰條例第56條第1 項第
    1 款亦有明文。
二、原處分意旨略以：異議人文擘科技股份有限公司所有之車牌
    號碼9C-6518 號自小客車，於民國97年2 月17日上午8 時41
    分許，在臺北市○○街，經警逕行舉發「在禁止臨時停車處
    所停車」之違規，依道路交通管理處罰條例第56條第1 項第
    1 款規定，處罰鍰900 元。
三、異議意旨略以：異議人於臺北市交通管制工程處網站內查詢
    內湖區○○街85巷15、17號對面公園邊，確認並未標示紅線
    ，因此放心將車停於該處，但不知何故卻遭執勤員警取締。
    此類案件已有前例可供佐證，台視新聞媒體披露「官網沒登
    錄紅線停車判免罰，系統漏列，法官認定已合法查證」，為
    此請求撤銷該處分云云。
四、經查：
    (一)本件異議人所有之上開自小客車，確有於前揭時、地，停
      放在劃有紅線路段之事實，為異議人所不爭執，亦有舉發
      照片1 張在卷可憑，而依上開舉發照片觀之，異議人所有
      上開車輛停放之地點，確係劃設有紅色實線，顯見該處屬
      於禁止臨時停車之處所，甚為明確。
    (二)本件違規地點即臺北市○○區○○街85巷15、17號對面公
      園邊之紅線係臺北市交通管制工程處（以下簡稱交工處）
      於96年7 月24日所繪設等情，有該處97年4 月29日北市交
      工程字第09731805800 號函1 紙附卷可稽，足認於上開路
      段所劃設禁止臨時停車之紅色實線係由上揭主管機關所劃
      設。故異議人既係領有合格駕駛執照之駕駛人，其對於劃
      設紅色實線「禁止臨時停車」處所之意義，自應知之甚稔
      ，該紅線既係合法劃設，即為有效之交通管制規定而應受
      遵循，在該劃設措施確屬合法存在前提下，異議人自應遵
      守該標線之指示不得停車，以維持道路交通標線之設置目
      的，實屬當然。
    (三)至據異議人提出聲明異議狀所檢具之交工處網站圖籍管理
      系統及臺北市停車管理處網站路邊停車設施查詢資料固顯
      示，臺北市○○區○○街15、17號對面公園邊均無劃設紅
      黃線。然按道路交通管理處罰條例第4 條第1 項規定，駕
      駛人駕駛車輛或行人在道路上，應遵守道路交通標誌、標
      線、號誌之指示、警告、禁制規定，故依該規定，應認異
      議人是否得於本件經主管機關劃設有禁止停車之紅色實線
      處所停車，應以劃設於上開道路現場之標線設置情形判斷
      ，而非以異議人自行上網至前開網站查詢所得之資料為其
      判斷依據。何況交工處網站於首頁已明確表示：「歡迎使
      用本系統…本查詢系統之紅黃線資料僅供參考，執法單位
      舉發違規事證將以現場繪設標線為準，敬請留意」，亦有
      交工處圖籍管理系統首頁在卷可稽；再參諸異議人所有之
      9C-6518 號自小客車之取締現場，紅實線繪於路面邊緣清
      晰可見，並無使人難以辨識、誤認之情形，此有舉發照片
      1 紙在卷可憑。而該紅實線與一般個人僅就自己住家或使
      用之建物前之路面私繪紅實線，防止因他人停車致阻擋自
      己人車進出或供已私用之情形，顯然不同，應無使人誤認
      其為私繪之可能。是異議人所有之上開車輛，在劃設有紅
      線路段違規停車之行為，堪以認定，其以前揭情詞置辯，
      自不足採。
五、綜上所述，異議人所有之上開車輛確有於前揭時、地，在劃
    設有紅線禁止臨時停車處所違規停車之事實，從而，原處分
    機關依道路交通管理處罰條例第56條第1 項第1 款之規定，
    裁處異議人罰鍰900 元，核無違誤，本件異議人之異議為無
    理由，自應將其異議駁回。
據上論斷，應依道路交通案件處理辦法第19條，裁定如主文。
中    華    民    國    97    年    5     月    14    日
                  交通法庭法  官    許碧惠
以上正本證明與原本無異。
如不服本裁定，應於裁定送達後5 日內，向本院提出抗告狀。
                          書記官    徐仁豐
中    華    民    國    97    年    5     月    14    日


司法院資訊處製作；財團法人民間司法改革基金會備份。
